臺灣新北地方法院刑事判決
111年度審交易字第359號
公  訴  人  臺灣新北地方檢察署檢察官
被      告  陳令誠


上列被告因過失傷害案件，經檢察官提起公訴（111 年度調院偵
字第137 號），本院判決如下：
    主  文
陳令誠犯過失傷害罪，處拘役貳拾日，如易科罰金，以新臺幣壹
仟元折算壹日。緩刑貳年。
    事實及理由
壹、查被告陳令誠所犯係死刑、無期徒刑、最輕本刑為3 年以上
    有期徒刑以外之罪，其於準備程序就被訴事實為有罪之陳述
    ，經告知簡式審判程序之旨，並聽取其與檢察官之意見後，
    本院認無不得或不宜改依簡式審判程序進行之處，爰依刑事
    訴訟法第273 條之1 第1 項、第284 條之1 之規定，裁定進
    行簡式審判程序。
貳、本案犯罪事實、證據及應適用之法條，除下列事項應予更正
    、補充外，餘均引用附件即檢察官起訴書之記載：
一、犯罪事實欄一第2 行所載之「ANB-貨車」，應更正、補充為
    「ANB-8086號自用小客貨車」；同欄之末則應補充「嗣經警
    據報前往現場處理時，陳令誠留待現場，向到場處理警員坦
    承為肇事者，並接受其後裁判」。
二、補充「被告陳令誠於111 年5 月26日本院準備程序及審理中
    之自白（參本院卷附當日各該筆錄）」為證據。
叁、審酌被告為領有合格駕駛執照之人，在公用道路上駕駛車輛
    之期間，本應時時注意並遵守道路交通安全規則，以維護自
    身及其他用路人之生命、身體或財產之安全，卻於案發時地
    ，倒車時未盡注意義務，因而造成本件交通事故，並致告訴
    人吳方雪（已歿）受有附件犯罪事實欄一所示之肢體傷害，
    實有不該，惟考量告訴人業於民國110 年6 月1 日過世（尚
    無事證顯示與本件交通事故存有相當因果關係），告訴人家
    屬到庭表示不再追究等情（參本院111 年4 月28日訊問筆錄
    所載），兼衡被告之素行、教育程度、職業、家庭經濟與生
    活狀況，以及犯後始終坦承犯行，態度勉可等一切情狀，量
    處如主文所示之刑，並諭知易科罰金之折算標準，以資處罰
    。
肆、查被告本件以前並無任何故意犯罪而受有期徒刑以上刑之宣
    告之紀錄，此觀卷附臺灣高等法院被告前案紀錄表自明，足
    以彰顯其素行尚可，所為本件犯行固應責難，然衡酌其因一
    時失慮，偶罹刑典，犯後坦承犯行，且告訴人家屬表示不再
    追究，願意給被告緩刑等語，諒其經此偵審訴訟程序，應知
    所警惕，當無再犯之虞，本院審酌上情，認所宣告之刑以暫
    不執行為適當，併予宣告緩刑2 年，以勵自新。　　
伍、本判決係依刑事訴訟法第310 條之2 及第454 條所製作之簡
    化判決，依法僅需記載犯罪事實、證據名稱及應適用之法條
    ，並得以簡略方式為之，如認定之犯罪事實、證據及應適用
    之法條，與檢察官起訴書之記載相同者，得引用之，附此敘
    明。
據上論斷，應依刑事訴訟法第273 條之1 第1 項、第299 條第1
項前段、第310 條之2 、第454 條（本件依刑事判決精簡原則，
僅記載程序法條文），判決如主文。
本案經檢察官洪三峯偵查起訴，由檢察官陳炎辰到庭執行公訴。
中　　華　　民　　國    111   年 　  6  　月 　 14  　日
                刑事第二十四庭  法  官　李俊彥   
以上正本證明與原本無異。
如不服本判決，應於判決送達後20日內敘明上訴理由，向本院提
出上訴狀（應附繕本），上訴於臺灣高等法院。其未敘述上訴理
由者，應於上訴期間屆滿後20日內向本院補提理由書「切勿逕送
上級法院」。
                                書記官  林慈恩
中　　華　　民　　國　  111 　年　   6    月    14    日
附錄本判決論罪之法律條文：
中華民國刑法第284 條
因過失傷害人者，處1 年以下有期徒刑、拘役或10萬元以下罰金
；致重傷者，處3 年以下有期徒刑、拘役或30萬元以下罰金。
--------------------------------------------------------
附件：
臺灣新北地方檢察署檢察官起訴書
                                  111年度調院偵字第137號
　　被　　　告　陳令誠　男　57歲（民國00年0月0日生）
　　　　　　　　　　　　住○○市○○區○○街00號3樓
　　　　　　　　　　　　國民身分證統一編號：Z000000000號
上列被告因過失傷害案件，已經偵查終結，認應該提起公訴，茲
將犯罪事實及證據並所犯法條分敘如下：
　　　　犯罪事實
一、陳令誠於民國109年7月11日12時35分許，駕駛車牌號碼000-
    貨車沿新北市三重區仁興街3巷往河邊北街方向倒車，行經
    新北市○○區○○街0巷00號前時，本應注意車輛倒車時，應顯示
    倒車燈光或手勢後，謹慎緩慢後倒，並應注意其他車輛及行人
    ，並應讓行進中之車輛行人優先通行，而依當時情形並無不能注
    意之情事，竟疏未注意及此而貿然倒車，適後方有吳方雪沿
    新北市三重區仁興街往河邊北街方向行走，旋陳令誠遭車輛
    撞擊，致吳方雪受有下背和骨盆挫傷、右側膝部挫傷、左側
    膝部挫傷等傷害。
二、案經吳方雪訴由新北市政府警察局三重分局報告偵辦。
　　　　證據並所犯法條
一、證據清單及待證事實：
編號 證據名稱 待證事實 1 被告陳令誠於警詢與偵查中之供述 坦承於上揭時、地與告訴人吳方雪發生交通事故，且於本件確有過失之事實。 2 告訴代理人吳政權於警詢與偵查中之指訴 證明全部犯罪事實。 3 道路交通事故現場圖、道路交通事故調查報告表㈠、㈡、現場與車損照片、新北市政府警察局舉發違反道路交通管理事件通知單、新北市政府警察局道路交通事故初步分析研判表各1份 證明被告倒車疏未注意其他行人，為肇事原因之事實。 4 新北市立聯合醫院乙種診斷證明書1紙 證明告訴人因本件車禍受有如犯罪事實欄所載傷勢之事實。 
二、核被告所為，係犯刑法第284條前段之過失傷害罪嫌。被告
    於肇事後，犯罪偵查機關未發覺前，坦承犯行接受裁判，有
    道路交通事故肇事人自首情形記錄表1份在卷可參，為對於未發
    覺之罪，自首而接受裁判，爰請依刑法第62條前段之規定，
    斟酌減輕其刑。
三、依刑事訴訟法第251條第1項提起公訴。
　  此　  致
臺灣新北地方法院
中　　華　　民　　國　 111　　年　　2 　　月　　14　　日
　　　　　　　　　　　　　　　檢　察　官  洪三峯